ACORDAO-COMPLETO-2390726

ACÓRDÃO 282/2020 ATA 4/2020 - PLENÁRIO

VISTOS, relatados e discutidos estes autos de Tomada de Contas Especial, ora em fase de Embargos de Declaração opostos pela empresa T.L. Construtora Ltda. e pelas herdeiras do Sr. Israel Beserra de Farias, Sras. Isane Costa de Farias, Louise Costa de Farias, Neuma de Fátima Costa de Farias e Taise Costa de Farias, contra o Acórdão 2011/2019-TCU-Plenário;
ACORDAM os Ministros do Tribunal de Contas da União, reunidos em Sessão de Plenário, diante das razões expostas pelo Relator e com fundamento nos arts. 32, inciso II, e 34 da Lei 8.443, de 16/7/1992, em:
9.1. não conhecer dos Embargos Declaratórios em exame relativamente à empresa T.L. Construtora Ltda. e às Sras. Isane Costa de Farias, Louise Costa de Farias e Taise Costa de Farias, eis que intempestivos;
9.2. conhecer dos referidos Declaratórios em relação à Sra. Neuma de Fátima Costa de Farias, rejeitando-os, entretanto, quanto ao mérito, haja vista a inexistência de qualquer vício na deliberação embargada, cujo teor e fundamentação merecem ser mantidos em seus exatos termos;
9.3. dar ciência desta decisão às recorrentes, à Procuradoria da República no Estado do Ceará, ao Superior Tribunal de Justiça e ao Ministério do Meio Ambiente, fazendo remissão, no caso desses três últimos destinatários, respectivamente, aos Ofícios 11.346/2019 (peça 144) , 11.341/2019 (peça 165) e 11.406/2019 (peça 166) , expedidos pela Secretaria de Gestão de Processos (Seproc) .

Embargos de declaração opostos contra acórdão que julgou irregulares as contas da embargante, condenando-a solidariamente ao pagamento de débito, em razão de irregularidades na aplicação de recursos públicos repassados no âmbito de convênio destinado à montagem e implementação de instrumentos técnico-legais para suporte técnico-administrativo de prefeituras municipais do Estado da Paraíba.

Associação dos Irrigantes da Barragem de Terra Nova - AIBTN (CNPJ 35.446.590/0001-65) e Ministério do Meio Ambiente - MMA (CNPJ 37.115.375/0001-07).

3. Responsáveis/Interessados/Recorrentes:
3.1. Responsáveis: Deusicléa Barboza de Castro (CPF XXX.020.671-XX), Eudes Costa de Holanda (CPF XXX.662.873-XX), Félix Cantalício Barreto Cabral (CPF XXX.509.854-XX), Israel Beserra de Farias (CPF XXX.513.174-XX), Luciano de Petribú Faria (CPF XXX.437.076-XX), Oscar Cabral de Melo (CPF XXX.235.264-XX), Pedro Thadeu Miranda de Argollo Pereira (CPF XXX.377.905-XX), Rui Melo de Carvalho (CPF XXX.198.997-XX), Associação dos Irrigantes da Barragem de Terra Nova (CNPJ 35.446.590/0001-65), Instituto Terra Social - ITS (CNPJ 03.463.763/0001-67), Mestra Ltda. (CNPJ 03.457.778/0001-12) e T.L. Construtora Ltda. (CNPJ 00.058.084/0001-61).
3.2. Interessada: Associação dos Irrigantes da Barragem de Terra Nova - AIBTN (CNPJ 35.446.590/0001-65).
3.3. Embargantes: Isane Costa de Farias (CPF XXX.317.905-XX), Louise Costa de Farias (CPF XXX.524.975-XX), Neuma de Fátima Costa de Farias (CPF XXX.324.134-XX) e Taise Costa de Farias (CPF XXX.367.215-XX), na condição de herdeiras do Sr. Israel Beserra de Farias (CPF XXX.513.174-XX); e T.L. Construtora Ltda. (CNPJ 00.058.084/0001-61).

13.1. Ministros presentes: José Mucio Monteiro (Presidente), Walton Alencar Rodrigues, Aroldo Cedraz (Relator), Raimundo Carreiro, Ana Arraes, Bruno Dantas e Vital do Rêgo.
13.2. Ministros-Substitutos convocados: Marcos Bemquerer Costa e Weder de Oliveira.

ACORDAO-COMPLETO-2540547

Acórdão 1905/2022 - Plenário

ACORDAO-COMPLETO-2529264

Acórdão 1146/2022 - Plenário

ACORDAO-COMPLETO-2525915

Acórdão de Relação 262/2022 - Plenário

Acórdão de Relação

ACORDAO-COMPLETO-2516543

Acórdão 2618/2021 - Plenário

ACORDAO-COMPLETO-2448097

Acórdão 2304/2021 - Plenário

AROLDO CEDRAZ

Ministro Aroldo Cedraz.

Trata-se de Embargos de Declaração opostos, em petição única (peça 193) , pela empresa T.L. Construtora Ltda. e pelas herdeiras do Sr. Israel Beserra de Farias, Sras. Isane Costa de Farias, Louise Costa de Farias, Neuma de Fátima Costa de Farias e Taise Costa de Farias, contra o Acórdão 2011/2019-TCU-Plenário (peça 112) , mediante o qual esta Corte de Contas, ao apreciar estes autos de Tomada de Contas Especial (TCE) sob minha relatoria, decidiu, entre outros encaminhamentos, julgar irregulares as presentes contas e condenar em débito, solidariamente com terceiros responsáveis, as embargantes acima identificadas.
2.	Referido desfecho processual teve como causa a constatação de irregularidades na aplicação de recursos públicos repassados dos cofres da União para a Associação dos Irrigantes da Barragem de Terra Nova (AIBTN) , no âmbito do Convênio 006/2001 da Secretaria de Recursos Hídricos do Ministério do Meio Ambiente (SRH/MMA) , cujo objeto consistia na montagem e implementação de instrumentos técnico-legais para suporte técnico-administrativo de prefeituras municipais do Estado da Paraíba (Termo de Convênio à peça 1, p. 16-27) .
3.	Para melhor detalhamento da irregularidade em comento, esclareça-se que outros convênios foram firmados com objetos análogos, a saber: elaboração, para vinte municípios de cinco diferentes estados, dos seguintes documentos: a) anteprojeto de lei sobre a política municipal de meio ambiente e recursos hídricos e do sistema de gerenciamento dos recursos hídricos; b) editais de licitação para a concessão de áreas (urbanas ou de atração turística) ; c) termos de referência dos estudos socioeconômicos, ambientais e de engenharia para a concessão de áreas (urbanas ou de atração turística) ; d) termos de referência para a elaboração de planos de adequação ambiental e de gestão de recursos hídricos em municípios; e e) formulários e sistema de armazenamento de dados socioambientais (peça 2, p. 41) .
4.	A ilicitude, portanto, consiste no fato de que, na prática, foram realmente elaborados apenas cinco tipos de documentos, os quais foram reproduzidos para cem municípios, alterando-se, de um para o outro, somente os dados relativos aos nomes das prefeituras e aos números dos convênios. Ao final, considerando que, sem maiores esforços e sem grande trabalho, aqueles cinco documentos inicialmente produzidos acabaram por gerar quinhentos (5 tipos X 5 estados X 20 municípios) e que cada um destes quinhentos custou, em média, R$ 7.500,00, verifica-se que aqueles cinco documentos que realmente demandaram trabalho intelectual compatível, a princípio, com o objeto contratado teriam custado cerca de R$ 750.000,00 cada um, o que foi considerado injustificadamente alto pela Secretaria Federal de Controle Interno (peça 2, p. 41) .
5.	Informe-se, ainda, que a condenação em débito da empresa T.L. Construtora Ltda. e das Sras. Isane Costa de Farias, Louise Costa de Farias, Neuma de Fátima Costa de Farias e Taise Costa de Farias se limitou ao valor efetivamente pago àquela empresa (item 51 do Voto condutor do Acórdão 2011/2019-TCU-Plenário) e, no caso dessas quatro herdeiras do Sr. Israel Beserra de Farias, ao montante do patrimônio a elas transferido pelo de cujus  (subitem 9.6, in fine, da aludida deliberação) .
6.	Na presente etapa processual, após defenderem a tempestividade de seus embargos, as recorrentes apresentam as seguintes alegações:
"I - DA OMISSÃO E CONTRADIÇÃO CONSTANTES DO R. ACÓRDÃO EMBARGADO.
Com efeito, há no decisum pontos contraditórios, omissos, ambíguos e obscuros que precisam ser esclarecidos até para efeito de prequestionamento da matéria data vênia.
A empresa TL CONSTRUTORA LTDA EPP, possuía como sócios o Sr. ISRAEL BESERRA DE FARIAS e a Sra. NEUMA DE FÁTIMA COSTA DE FARIAS. O Sr. ISRAEL faleceu no dia 16.06.2014, e foi o sócio responsável pela apresentação de defesa nos autos do processo.
O procedimento foi instaurado visando a apuração de irregularidades no repasse de verbas públicas, envolvendo servidores públicos e associações públicas.
Em que pese o Sr. ISRAEL ter apresentado defesa, os argumentos por ele levantados não foram nem mesmo recebidos.
Ademais, as defesas apresentadas pelas demais partes envolvidas deveriam ser aproveitadas pela empresa Embargante, tendo em vista a coincidência da matéria.
Mais grave ainda foi a condenação solidária dos herdeiros do Sr. ISRAEL, quais sejam, Neuma de Fátima Costa de Farias (CPF XXX.324.134-XX) , Isane Costa de Farias (CPF XXX.317.905-XX) , Louise Costa de Farias (CPF XXX.524.975-XX) , Taise Costa de Farias (CPF XXX.367.215-XX) .
As referidas herdeiras, nunca compuseram o quadro societário da empresa TL CONSTRUTORA LTDA EPP, possuindo apenas a condição de herdeiras.
Além disso, as herdeiras não tiveram deferidos o contraditório e ampla defesa, vez que não tiveram a oportunidade de apresentar defesa. Jamais poderia ser decretada a condenação solidária das herdeiras.
Com o falecimento do Sr. ISRAEL, sócio administrador da TL CONSTRUTORA LTDA EPP, o presente procedimento deveria ser arquivado, em decorrência da ausência de pressuposto de constituição e desenvolvimento válido e regular do processo, conforme preceitua o artigo 212 c/c o inciso VI do artigo 169 do Regimento Interno do TCU.
Além do que já se passaram mais de 10 anos da ocorrência da infração.
Noutro ponto, as punições atribuídas ao sócio ISRAEL não podem ser transferidas à sócia NEUMA, vez que a mesma não participou do procedimento instaurado para apuração de possíveis irregularidades, não tendo exercido em sua plenitude o contraditório e a ampla defesa.
Não obstante, mesmo que se tenha reconhecido a prática de qualquer irregularidade pelo Sr. ISRAEL, não pode a sócia remanescente ser penalizada pelo ato doloso e/ou culposo. A aplicação da pena não pode ser transferida a sócia que não deu causa a nenhuma ilicitude.
Não consta nos autos comprovação de que a empresa TL CONSTRUTORA LTDA EPP tenha recebido qualquer quantia proveniente do erário público.
O erro na modalidade de licitação decorre de falha do ente púbico e não da empresa que participa do processo licitatório. E por isso não poderia ser atribuída à empresa privada qualquer responsabilidade.
Tendo existido conluio entre os servidores, quais seriam as provas materiais que de fato seriam capazes de imputar a prática de ilicitudes pela empresa TL CONSTRUTORA LTDA EPP.
A empresa ora Embargante foi mero instrumento utilizado pelos servidores públicos para a prática de condutas ilícitas.
Sendo a empresa Embargada mero instrumento para a prática de conduta ilícita dos servidores, nenhuma responsabilidade poderia ter sido atribuída aos seus sócios.
Ademais, nenhum pena e imposição de responsabilidade pode ser imputada à sócia Sr. NEUMA, vez que apenas foi citada depois de mais de 10 anos da ocorrência das infrações, devendo ser aplicado o quanto previsto na Instrução Normativa TCU 71/2012, abaixo transcrito:
Art. 6º Salvo determinação em contrário do Tribunal de Contas da União, fica dispensada a instauração da tomada de contas especial, nas seguintes hipóteses:
I - valor do débito atualizado monetariamente for inferior a R$ 75.000,00;
II - houver transcorrido prazo superior a dez anos entre a data provável de ocorrência do dano e a primeira notificação dos responsáveis pela autoridade administrativa competente;
Há, no v. Acórdão recorrido, afronta aos princípios da razoabilidade e proporcionalidade, como critério para análise da ponderação de entendimentos.
Ainda foram feridos os arts. 5º, II, LIV, e 93, inciso IX, da CF (...) 
Portando, as Embargantes registram também os seus prequestionamentos, tendo em vista a violação aos princípios e artigos da Constituição Federal de 1988, conforme demonstrado nesta peça, assim como dos artigos da norma infraconstitucional, também descritos.
Assim, concessa venia, o v. acórdão embargado incide em flagrante omissão e contradição, pelo que pugna o Embargante pela supressão das mesmas." (peça 193, p. 1-4) 
7.	Com base nessa argumentação, as recorrentes requerem "o recebimento, processamento e posterior acolhimento dos presentes Embargos de Declaração, para que seja sanada a omissão que circunda o r. acórdão, conforme acima apontado" (peça 193, p. 4) .
	É o Relatório.

8.1. Matheus Machado Mendes de Figueiredo (OAB/DF 6.597-E), Sérgio Leverdi Campos e Silva (OAB/DF 12.069), Thaís Machado Mendes de Figueiredo (OAB/DF 17.445) e Thaís Silveira Dumont de Aguiar (OAB/DF 23.242), representando Raymundo Cesar Bandeira de Alencar (procuração à peça 13, p. 9);
8.2. Celso Negrão da Fonseca Junior (OAB/BA 22.177), Dalton Marcel Matos de Souza (OAB/BA 19.685), Fabiana Bastos de Oliveira (OAB/BA 24.572) e Fabrício Bastos de Oliveira (OAB/BA 19.062), representando Israel Beserra de Farias (peça 13, p. 18);
8.3. Iuri Mattos de Carvalho (OAB/BA 16.741), Roberto Silva Soledade (OAB/BA 16.627) e Tarcisio Menezes Oliveira (OAB/BA 15.857), representando Pedro Thadeu Miranda de Argollo Pereira (procuração à peça 15, p. 5) e a empresa Mestra Ltda. (procuração à peça 16, p. 5);
8.4. Alexandre Melo Soares (OAB/DF 24.518 e OAB/RS 51.040), representando Paulo Ramiro Perez Toscano (procuração à peça 34);
8.5. Arlindo Gomes Miranda (OAB/DF 32.025 e OAB/SP 142.862), representando Luciano de Petribú Faria (procuração à peça 75);
8.6. Adeilson Amâncio dos Santos (OAB/BA 30.254) e Francisco Bastos Filho (OAB/BA 8.504), representando Neuma de Fátima Costa de Farias (procuração à peça 193, p. 5), Taise Costa de Farias (procuração à peça 193, p. 6), Isane Costa de Farias e Louise Costa de Farias (procuração à peça 193, p. 7), e T.L. Construtora Ltda. (procuração à peça 193, p. 9).

Não atuou.

TOMADA DE CONTAS ESPECIAL. NÃO COMPROVAÇÃO DA BOA E REGULAR APLICAÇÃO DOS RECURSOS ORIUNDOS DE CONVÊNIO. FRAUDE A PROCEDIMENTOS LICITATÓRIOS. CONLUIO ENTRE AGENTES DO CONCEDENTE, DA CONVENENTE E TERCEIROS CONTRATADOS. ACOLHIMENTO DE PARTE DAS ALEGAÇÕES DE DEFESA. EXCLUSÃO DE ALGUNS RESPONSÁVEIS DA RELAÇÃO PROCESSUAL. CONTAS IRREGULARES. DÉBITO. PRESCRIÇÃO DA PRETENSÃO PUNITIVA DO TCU EM RELAÇÃO A TODOS OS RESPONSÁVEIS ARROLADOS NOS AUTOS. EMBARGOS DE DECLARAÇÃO. RECURSO CONHECIDO EXCLUSIVAMENTE EM RELAÇÃO A UMA DAS EMBARGANTES. INEXISTÊNCIA DE QUALQUER VÍCIO NA DELIBERAÇÃO EMBARGADA. DECLARATÓRIOS CONHECIDOS, PORÉM IMPROVIDOS QUANTO AO MÉRITO.

TOMADA DE CONTAS ESPECIAL (TCE)

não atuou.

Conforme consignado no Relatório precedente, trata-se de Tomada de Contas Especial (TCE) , ora em fase de Embargos de Declaração opostos, em petição única (peça 193) , pela empresa T.L. Construtora Ltda. e pelas herdeiras do Sr. Israel Beserra de Farias, Sras. Isane Costa de Farias, Louise Costa de Farias, Neuma de Fátima Costa de Farias e Taise Costa de Farias, contra o Acórdão 2011/2019-TCU-Plenário (peça 112) , mediante o qual esta Corte de Contas decidiu sob minha relatoria, entre outros encaminhamentos, julgar irregulares as presentes contas e condenar em débito, solidariamente com terceiros responsáveis, as embargantes acima identificadas.
2.	Quanto à admissibilidade, destaco que os Declaratórios em tela, protocolizados em 10/12/2019 (peça 193, p. 1) , só se encontram tempestivos em relação à Sra. Neuma de Fátima Costa de Farias, notificada do Acórdão 2011/2019-TCU-Plenário em 29/11/2019 (peças 153 e 189) , sexta-feira, tendo, portanto, no que tange a esta responsável, começado a correr o prazo para interposição de recurso em 2/12/2019, prazo este encerrado no dia 11/12/2019 para fins de embargos, a teor do art. 34, § 1º, da Lei 8.443, de 16/7/1992.
3.	Quanto às demais embargantes, no entanto, notificadas entre os dias 26 e 27/11/2019 (peças 152, 154 a 157, 188 e 190 a 192) , os Embargos em tela são intempestivos.
4.	Diante disso, conheço do recurso em apreço apenas em relação à Sra. Neuma de Fátima Costa de Farias, valendo acrescentar que se encontram preenchidos os demais requisitos constantes do art. 34 da Lei Orgânica deste Tribunal, combinado com o art. 287 do Regimento Interno desta Casa.
5.	Esclareço, de todo modo, que os argumentos apresentados em sede de Embargos, ao suscitarem possível ofensa aos princípios do contraditório e da ampla defesa, aproveitarão a todas as recorrentes caso venham a ser acolhidos nessa assentada, eis que tangenciam matéria de ordem pública, que merece ser analisada de ofício.
6.	Passo, então, a examinar o mérito dos Declaratórios opostos em face do Acórdão 2011/2019-TCU-Plenário, permitindo-me adiantar que tenho por improcedentes todas as pretensões das embargantes, mostrando-se frágil e infundada a tese de nulidade da aludida deliberação por suposta afronta a princípios inerentes ao devido processo legal.
7.	E assim concluo considerando que o contraditório e a ampla defesa foram devidamente exercidos pelo Sr. Israel Beserra de Farias com a apresentação de alegações de defesa no dia 5/5/2009 (peça 17, p. 2) , muito antes de seu falecimento, ocorrido em 16/6/2014, segundo informações obtidas pela Secretaria do TCU no Estado de Pernambuco (SEC-PE) em consulta às bases de dados do Sistema Informatizado de Controle de Óbitos (peça 101, p. 49-50, item 267) .
8.	Tais alegações de defesa foram devidamente analisadas em mais de uma ocasião pela referida unidade técnica (peça 11, p. 37-53; peça 12, p. 19-27 e 42-51; e peça 101) , que as rejeitou em todas as oportunidades. A SEC-PE inclusive ressaltou, em sua última instrução de mérito, que "na análise das defesas apresentadas pelos demais responsáveis no processo, não foram identificados argumentos que possam ser aproveitados em benefício da empresa TL Construtora Ltda. e do Sr. Israel Beserra" (peça 101, p. 49, item 265) .
9.	Acrescente-se que a citação desse agente responsável, autorizada em 23/3/2009 (peça 10, p. 19) e consumada em 9/4/2009 (peça 11, p. 14) , deu-se antes de transcorridos dez anos das ilicitudes que lhe foram atribuídas, valendo frisar que, conforme informações prestadas pelo próprio Sr. Israel Beserra de Farias em suas alegações de defesa (peça 17, p. 5) , a T.L. Construtora Ltda. venceu o Convite 003/2001 em 22/1/2001, tendo sido celebrado o respectivo contrato em 17/4/2001, ao passo que o derradeiro recebimento de valores referentes aos serviços faturados teria se dado em 18/4/2001.
10.	Não há que se falar, destarte, em aplicação do art. 6º, inciso II, da Instrução Normativa-TCU 71, de 28/11/2012, que permite dispensar a instauração da TCE quando "houver transcorrido prazo superior a dez anos entre a data provável de ocorrência do dano e a primeira notificação dos responsáveis pela autoridade administrativa competente".
11.	Tampouco há que se falar em necessidade de arquivamento dos autos com fundamento nos arts. 169, inciso VI, e 212 do Regimento Interno do TCU por suposta ausência de pressupostos de constituição e desenvolvimento válidos e regulares do processo, o que apenas se justificaria caso o falecimento do Sr. Israel Beserra houvesse ocorrido antes do encerramento do prazo para apresentação de defesa, segundo intelecção do art. 18-B, caput e § 1º, da Resolução-TCU 170, de 30/6/2004, colacionado abaixo, combinado com o fato de que o transcurso de mais de dez anos desde o cometimento das ilicitudes atribuídas a esse responsável sugeriria a não citação de seus herdeiros na presente etapa processual.
"Art. 18-B. As citações e as notificações serão renovadas em nome do espólio ou dos herdeiros, caso o falecimento do responsável tenha ocorrido antes ou durante o prazo anteriormente concedido ao destinatário.
§ 1º Vencido o prazo de alegações de defesa em momento anterior ao falecimento, tem-se como válida a citação efetivada na pessoa do responsável." (caput e § acrescidos à referida norma pela Resolução/TCU 235, de 15/9/2010; sublinhados não constam no original) 
12.	Quanto aos argumentos por meio dos quais se suscita a nulidade da responsabilização solidária das herdeiras do Sr. Israel Beserra de Farias, que, além de nunca terem composto o quadro societário da empresa T.L. Construtora Ltda., jamais foram chamadas ao presente processo de TCE para apresentação de defesa, cabe esclarecer-lhes que sua condenação em débito nestes autos está fundamentada em ilicitudes cometidas, não por elas, mas pela mencionada pessoa jurídica sob a administração do Sr. Israel.
13.	E é justamente por isso que elas não foram intimadas para se defenderem neste TC Processo 017.162/2007-1. Aliás, não foi por acaso que essas quatro herdeiras do Sr. Israel Beserra de Farias sequer tiveram contas julgadas ou foram apenadas com multa nesta TCE, tendo sido civilmente responsabilizadas em quantia limitada (i) ao valor efetivamente pago à T.L. Construtora Ltda. (item 51 do Voto condutor do Acórdão 2011/2019-TCU-Plenário) e (ii) ao montante do patrimônio a elas transferido pelo de cujus  (subitem 9.6, in fine, da aludida deliberação) .
14.	No que tange às alegações de que não haveria prova nos autos do recebimento de qualquer recurso público pela T.L. Construtora Ltda. ou do envolvimento dessa empresa nas ilicitudes apontadas nesta TCE, o que afastaria a possibilidade de responsabilização de seus sócios, verifico tratar-se de argumentos voltados à rediscussão de mérito do Acórdão 2011/2019-TCU-Plenário, possibilidade inapropriada em sede de embargos, segundo pacífica jurisprudência pátria. Nesse sentido, cito os Acórdãos 2.391/2019, 2.928/2019, 2.690/2019, 2.170/2019, 2.909/2017, 2.608/2017 e 2.367/2017 proferidos pelo Plenário desta Corte de Contas, este último de minha relatoria e os demais relatados pelos Ministros Augusto Nardes, Benjamin Zymler, Ana Arraes, Raimundo Carreiro, André Luís de Carvalho e Augusto Sherman Cavalcanti, respectivamente, podendo ser mencionados também alguns precedentes do Supremo Tribunal Federal, quais sejam, ACO 1062 AgR-ED-ED/DF de 20/4/2017, Inq 3983 ED/DF de 2/6/2016 e ACO 312 ED/BA de 7/10/2015, todos de Plenário, relatores os Ministros Edson Fachin, Teori Zavascki e Luiz Fux.
15.	Permito-me, por fim, deixar consignada minha percepção de que, nos presentes autos, os elementos substanciais para o adequado deslinde do feito foram suficientemente discutidos, na amplitude e na profundidade indispensáveis para a perfeita formação da convicção do órgão julgador, contendo o Acórdão 2011/2019-TCU-Plenário os necessários fundamentos pelos quais esta Corte decidiu as questões que lhe foram submetidas.
16.	Nessas circunstâncias, no que diz respeito à Sra. Neuma de Fátima Costa de Farias, em relação a quem os embargos em tela merecem ser conhecidos, resta rejeitá-los quanto ao mérito.
	Ante o exposto, VOTO no sentido de que o Tribunal adote a deliberação que ora submeto à apreciação deste Colegiado.
TCU, Sala das Sessões Ministro Luciano Brandão Alves de Souza, em 12 de fevereiro de 2020.
AROLDO CEDRAZ 
Relator